【裁判字號】    88,易,3228
【裁判日期】    890229
【裁判案由】    竊盜
【裁判全文】
臺灣臺南地方法院刑事判決
    公  訴  人  臺灣台南地方法院檢察署檢察官
    被      告  丙○○
    選任辯護人  郭清寶
右列被告因竊盜案件，經檢察官提起公訴（八十八年度偵字第一三六八０號），本院
判決如左：
    主  文
丙○○共同連續竊盜，處有期徒刑柒月。
    事  實
一、丙○○與甲○○及綽號「阿奇」之成年男子共同基於意圖為自己不法所有之概括
    犯意聯絡，共組竊車及贓車解體集團，由丙○○提供台南縣關廟鄉新光村十五之
    二號雞寮為贓車解體工廠，而由「阿奇」連續於民國八十八年十一月一日下午二
    時許，在台南縣永康市○○○街二號前竊取乙○○所有車牌號碼Ｙ八－三五六七
    號自小客車一部，及於不詳時地竊取被害人不詳之車輛一部，得手後於八十八年
    十一月一日晚上十時許將上開二部車輛開進前開雞寮內，由丙○○、甲○○、「
    阿奇」分持乙炔二瓶、千斤頂一具、起重支架三具、板手一批，合力拆解前開贓
    車主要零件以出售牟利。嗣於翌日（二日）上午十一時許，丙○○駕駛無牌照之
    自小貨車搭載甲○○，載送拆解下之車門八片、後車箱行李蓋二片欲銷贓之際，
    在台南縣關廟鄉新光村往土崎村產業道路上為警查獲，並扣得上開工具在案。
二、案經台南縣警察局歸仁分局移送台灣台南地方法院檢察署檢察官偵查起訴。
    理  由
一、訊據被告丙○○矢口否認上揭犯行，辯稱：伊並未提供雞寮供甲○○及「阿奇」
    拆解贓車，係甲○○等人擅自使用，伊發現後，在不知係贓車之情形下，幫甲○○等人載運汽車零件下山云云。經查，右揭事實，業據被告於警訊時坦承：「知
    道（我所載運的是贓車解體零件）」「（我）於八十八年十月三十一日提供（雞
    寮）給甲○○及叫阿奇男子．．是阿奇男子負責偷贓車後把贓車開至我提供場所
    ，我與甲○○及阿奇再解體該贓車」等語（參見八十八年十一月二日第一次警訊
    筆錄及八十八年十一月三日第二次警訊筆錄），核與共犯甲○○於警訊時供述之
    情節相符，而前開車牌號碼Ｙ八－三五六七號自小客車係被害人乙○○所有於八
    十八年十一月一日下午二時許在台南縣永康市○○○街二號前失竊之事實，亦據
    被害人乙○○指述綦詳，並有「車輛竊盜、車牌失竊資料個別查詢報表－查詢車
    輛認可資料」及領結各一紙在卷可稽，此外，並有拆解之工具一批扣案可資佐證
    。被告嗣後雖辯稱係甲○○等人擅自使用云云，惟業據共犯甲○○所否認，並供
    稱：「是那天丙○○臨時找我去工作，是我去找他，他說有車要拆．．雞寮是丙○○所有，人都在那裡，是阿奇教找們如何拆的」等語（參見台灣嘉義地方法院
    八十九年一月二十四日囑託訊問筆錄），是被告所辯，顯係事後圖卸刑責之詞，
    不足採信。本件事證明確，被告犯行堪以認定。
二、核被告所為，係犯刑法第三百二十條第一項竊盜罪。其與共犯甲○○、「阿奇」
    間有犯意之聯絡及行為之分擔，為共同正犯。按被告拆解贓車所費時間非長，且
    渠等於竊取乙○○所有之前開車輛當日即行拆解，堪認渠等竊取二部贓車之時間
    應緊密，犯罪構成要件又相同，顯係基於概括之犯意反覆為之，為連續犯，應依
    刑法第五十六條之規定以一罪論，並加重其刑。爰審酌被告犯罪之動機、目的、
    手段、所生危害及其犯罪後猶狡飾否認，毫無悔意等一切情狀，量處如主文所示
    之刑，以資懲儆。
三、扣案之乙炔二瓶、千斤頂一具、起重支架三具及板手工具一批雖係共犯甲○○所
    有，惟非被告等人犯竊盜罪所用之物，爰不予宣告沒收，附此敘明。
據上論斷，應依刑事訴訟法第二百九十九條第一項前段，刑法第二十八條、第五十六
條、第三百二十條第一項，罰金罰鍰提高標準條例第一條前段，判決如主文。
本案經檢察官陳明進到庭執行職務。
中    華    民    國      八十九      年      二      月      廿九      日
                                  臺灣臺南地方法院刑事第一庭
                                      法  官  林  育  幟
右正本證明與原本無異。
如不服本判決，應於判決送達後十日內，向本院提出上訴狀（須附繕本）。
                                      書記官  汪  姿  秀
中    華    民    國      八十九      年      二      月      廿九      日
附錄本案論罪科刑法條全文：
刑法第三百二十條第一項：
意圖為自己或第三人不法之所有，而竊取他人之動產者，為竊盜罪，處五年以下有期
徒刑、拘役或五百元以下罰金。


司法院資訊處製作；財團法人民間司法改革基金會備份。
